臺灣高等法院臺南分院刑事判決
上　訴　人　臺灣臺南地方法院檢察署檢察官
被　　　告　甲○○
上列上訴人因被告違反毒品危害防制條例案件，不服臺灣臺南地
方法院九十四年度訴字第一○○○號中華民國九十四年九月十五
日第一審判決（起訴案號：臺灣臺南地方法院檢察署九十四年度
毒偵字第一七八一號），提起上訴，及臺灣臺南地方法院檢察署
檢察官移送併辦（九十四年度毒偵字第二四五四號），上訴人並
就犯罪事實為有罪之陳述，本院裁定進行簡式審判程序，判決如
下：
    主  文
原判決撤銷。
甲○○連續施用第一級毒品，處有期徒刑玖月；又連續施用第二
級毒品，處有期徒刑伍月。應執行有期徒刑拾壹月。
    事  實
一、甲○○曾因違反毒品危害防制條例案件，經臺灣臺南地方法
    院裁定送勒戒處所觀察、勒戒後，認為有繼續施用毒品之傾
    向，再經臺灣臺南地方法院以九十一年度毒聲字第一九九號
    裁定令入戒治處所施以強制戒治，嗣停止戒治付保護管束，
    於民國九十二年一月三十一日保護管束期滿執行完畢，並由
    臺灣臺南地方法院檢察署檢察官於同年二月十三日，以九十
    二年度戒毒偵字第二一號為不起訴處分。詎甲○○仍未戒除
    毒癮，竟於上開強制戒治處分執行完畢釋放後五年內，又基
    於施用第一級毒品海洛因之概括犯意，自九十四年三月間某
    日起至同年八月二日止，在其位於臺南縣永康市○○街六十
    巷二號居所，連續施用第一級毒品海洛因多次；又另行基於
    施用第二級毒品安非他命之概括犯意，分別於九十四年四月
    底某日、同年五月三日下午三時許及同年八月二日，同在上
    址施用第二級毒品安非他命各一次。嗣於九十四年五月三日
    下午五時許，臺南縣警察局永康分局員警持臺灣臺南地方法
    院核發之搜索票前往甲○○上址居所進行搜索，經甲○○之
    同意對其採尿送驗，在其尿液中驗出嗎啡及安非他命類陽性
    反應而查知上情。又於九十四年八月二日下午一時許，臺南
    縣警察局新化分局員警前往甲○○上址居所。經甲○○之同
    意進行搜索，及經其同意採尿送驗，在其尿液中驗出嗎啡及
    安非他命類陽性反應而查知上情。
二、案經臺南縣警察局永康分局報請臺灣臺南地方法院檢察署檢
    察官偵查起訴及臺南縣警察局新化分局報請臺灣臺南地方法
    院檢察署檢察官移送併案審理。
    理  由
一、訊據被告甲○○對於上開事實，均坦白承認，且臺南縣警察
    局永康分局員警於九十四年五月三日、臺南縣警察局新化分
    局員警於九十四年八月二日經被告同意對其採尿送驗結果，
    確呈嗎啡及安非他命類陽性反應，有臺南縣警察局永康分局
    偵辦毒品危害防制條例案送驗尿液編號與真實姓名對照表編
    號名冊、長榮大學九十四年五月三十日、九十四年八月二十
    一日出具之確認報告各一紙在卷足憑，按海洛因係嗎啡經化
    學合成之半人工合成品，毒性倍於嗎啡，其經吸食或施打入
    人體，經新陳代謝作用又可分解成嗎啡，故海洛因在進入人
    體後，均以嗎啡形態排於尿液中，故於吸食或施打海洛因之
    煙毒嫌疑犯尿液中，可檢出嗎啡毒性反應；則被告之自白，
    核與事實相符。足見被告之自白與事實相符，應可採信。
二、查被告因違反毒品危害防制條例案件，經臺灣臺南地方法院
    裁定送勒戒處所觀察、勒戒後，認為有繼續施用毒品之傾向
    ，再經臺灣臺南地方法院以九十一年度毒聲字第一九九號裁
    定令入戒治處所施以強制戒治，嗣停止戒治付保護管束，於
    九十二年一月三十一日保護管束期滿執行完畢，並由臺灣臺
    南地方法院檢察署檢察官於同年二月十三日，以九十二年度
    戒毒偵字第二一號為不起訴處分，有不起訴處分書及臺灣高
    等法院被告全國前案紀錄表在卷可稽，綜上所述，本件事證
    明確，被告於上開強制戒治處分執行完畢釋放後五年內再度
    施用第一級毒品海洛因、第二級毒品安非他命，均堪認定。
三、查海洛因屬毒品危害防制條例第二條第二項第一款所列之第
    一級毒品，甲基安非他命屬同條項第二款所列之第二級毒品
    ，被告甲○○施用上述第一級、第二級毒品，核其所為，係
    犯毒品危害防制條例第十條第一項施用第一級毒品罪及同條
    第二項施用第二級毒品罪。被告施用第一級毒品海洛因、第
    二級毒品安非他命前後持有上開毒品之低度行為，俱為其施
    用之高度行為所吸收，不另論罪。又被告先後施用第一級毒
    品海洛因、第二級毒品安非他命多次，其各該施用第一、二
    級毒品行為均時間緊接，所犯各係構成要件相同之罪，顯均
    基於概括之犯意反覆為之，俱為連續犯，應各依刑法第五十
    六條之規定論以一罪，並均依法加重其刑。再者，檢察官雖
    僅就被告自九十四年三月間某日起至同年五月三日下午三時
    許止，連續施用第一級毒品海洛因多次；及分別於九十四年
    四月底某日及同年五月三日下午三時許，施用第二級毒品安
    非他命各一次之犯行起訴，對於其餘施用第一級毒品海洛因
    、第二級毒品甲基安非他命部分之犯罪事實，雖未據檢察官
    起訴，惟與上開已起訴之施用第一級毒品海洛因、第二級毒
    品甲基安非他命之事實，具有連續犯之裁判上一罪關係，基
    於審判不可分之原則，均應為起訴效力所及，本院自得併予
    審理。又被告所犯上開施用第一級毒品罪及施用第二級毒品
    罪二罪，犯意各別，罪名互異，應予分論併罰。
四、原審以被告甲○○罪證明確，因予論罪科刑，固非無見。惟
    查原判決就被告仍基於概括犯意，分別自九十四年三月間某
    日起至同年五月三日下午三時許止，以後所為之施用第一級
    毒品海洛因犯行；及於九十四年八月二日施用第二級毒品安
    非他命犯行未及依連續犯之關係，併予審理，尚有未洽，茲
    據臺灣臺南地方法院檢察署移送此部分併辦（九十四年度毒
    偵字第二四五四號），因屬連續犯裁判上一罪，應併予審理
    。檢察官上訴意旨，指摘原判決此部分不當，為有理由，自
    應由本院將原判決撤銷改判。爰審酌被告沉迷毒品，經強制
    戒治後仍未戒除毒癮，不知戒慎，但犯後坦承犯行，態度良
    好，尚有悔意等一切情狀，分別量處如主文第二項所示之刑
    ，並定其應執行之刑，以示懲戒。至被告於九十四年五月三
    日為警查獲當時，員警在臺南縣永康市○○街六十巷二號所
    查獲海洛因二包及注射針筒五支，被告始終否認為其所有，
    陳稱係同遭查獲之案外人李世寶所有，且本案亦無證據足認
    上開物品確乃供被告犯毒品危害防制條例第十條第一項、第
    二項所用之物，難認與被告所涉本件施用毒品犯行有何直接
    關聯。公訴人於起訴書犯罪事實欄對於上開扣案物品並未載
    明，復未於起訴書中敘明應依法沒收之旨，爰不於本案為沒
    收及沒收銷毀之諭知，併此敘明。
五、據上論斷，應依刑事訴訟法第三百六十九條第一項前段、第
    三百六十四條、第二百九十九條第一項前段、第二百七十三
    條之一第一項，毒品危害防制條例第十條第一項、第二項，
    刑法第十一條前段、第五十六條、第五十一條第五款，判決
    如主文。
本案經檢察官邱克斌到庭執行職務。
中　　華　　民　　國　　94　　年　　11　　月　　24　　日
                  刑事第二庭    審判長法　官　葉居正
                                      法　官　莊俊華
                                      法　官　高明發
以上正本證明與原本無異。
施用第二級毒品不得上訴。
其餘部分如不服本判決，應於收受本判決後十日內向本院提出上
訴書狀。其未敘述上訴理由者並得於提起上訴後十日內向本院補
提理由書狀（均須按他造當事人之人數附繕本）「切勿逕送上級
法院」。
　　　　　　　　　　　　　　　　　　　書記官　陳淑貞
中　　華　　民　　國　　94　　年　　11　　月　　25　　日
附錄法條：
毒品危害防制條例第十條：
施用第一級毒品者，處六月以上五年以下有期徒刑。
施用第二級毒品者，處三年以下有期徒刑。
